臺灣桃園地方法院刑事判決
111年度交易字第297號
公  訴  人  臺灣桃園地方檢察署檢察官
被      告  林天岳




            陳瀚中


上列被告等因過失傷害案件，經檢察官聲請簡易判決處刑（110
年度調偵字1206號），本院簡易庭認不宜以簡易判決處刑，移送
適用通常訴訟程序審理，判決如下：
    主  文
本件公訴不受理。
    理  由
一、公訴意旨如聲請簡易判決處刑書所載（如附件）。
二、按告訴乃論之罪，告訴人於第一審辯論終結前得撤回其告訴
    ；告訴經撤回者，應諭知不受理之判決；不受理之判決，得
    不經言詞辯論為之，刑事訴訟法第238 條第1 項、第303 條
    第3 款、第307 條分別定有明文。查本件告訴人林天岳告訴
    被告陳瀚中過失傷害案件、告訴人陳瀚中告訴被告林天岳過
    失傷害案件，起訴書認被告林天岳、陳瀚中均係觸犯刑法第
    284條前段之罪，依刑法第287 條前段規定，均須告訴乃論
    。茲據告訴人林天岳、陳瀚中分別具狀撤回對他方之告訴，
    此有刑事撤回告訴狀在卷二紙可按，依照首開說明，本件爰
    不經言詞辯論，逕諭知不受理之判決。
三、依刑事訴訟法第452 條、第284 條之1 、第303 條第3 款、
    第307 條，判決如主文。
中    華    民    國    111   年    5   月     10     日
　　                  刑事第二庭法  官  劉家祥
以上正本證明與原本無異。
如不服本判決應於收受判決後20日內向本院提出上訴書狀，並應
敘述具體理由。其未敘述上訴理由者，應於上訴期間屆滿後20日
內向本院補提理由書(均須按他造當事人之人數附繕本)「切勿逕
送上級法院」。 
　　　　　　　　　　　　　　　  書記官　劉霜潔
中　　華　　民　　國　　111 　年　　5 　　月　　10　　日
附件：
臺灣桃園地方檢察署檢察官聲請簡易判決處刑書　
                                   110年度調偵字第1206號
　　被　　　告　林天岳　男　59歲（民國00年0月00日生）
　　　　　　　　　　　　住○○市○○區○○○路000巷000弄
　　　　　　　　　　　　  0號4樓之2
　　　　　　　　　　　　居桃園市○○區○○路000巷00弄00
　　　　　　　　　　　　  號
　　　　　　　　　　　　國民身分證統一編號：Z000000000號
　　　　　　　　陳瀚中　男　25歲（民國00年00月0日生）
　　　　　　　　　　　　住○○市○○區○○路000巷0弄0號
　　　　　　　　　　　　國民身分證統一編號：Z000000000號
上列被告因過失傷害案件，業經偵查終結，認宜聲請以簡易判決
處刑，茲將犯罪事實及證據並所犯法條分敘如下：
　　　　犯罪事實
一、林天岳於民國109年7月27日上午，騎乘車牌號碼000-000號
    普通重型機車沿桃園市中壢區新生路往中央西路方向直行行
    駛，於同日上午9時58分許，行經同市區新生路與中美路口
    前，欲往左偏行駛時，本應注意左偏行駛時，應注意兩車並
    行之間隔，並採取必要之安全措施，且依當時天候晴、日間
    自然光線、柏油路面乾燥、無缺陷、無障礙物、視距良好、速
    限30公里等情，並無不能注意之情形，竟疏未注意讓其直行車
    先行，即貿然偏左行駛，適有由陳瀚中所騎乘之車牌號碼000-0
    00號普通重型機車沿同路段自其後方駛至，亦原因注意車前狀
    況，隨時採取必要之安全措施，且應注意行車速度，依速限
    標誌或標線之規定，依當時情形，亦無不能注意之情形，仍
    疏未注意車前狀況且以超過速限之40公里行駛，見狀閃避不
    及，兩車因而發生碰撞，使林天岳受有左側大腿挫擦傷、瘀
    血、左側手腕挫傷、左側足踝外踝骨折等傷害；陳瀚中受有
    右肩擦傷、右肘擦傷、左腕擦傷、右膝擦傷等傷害。嗣林天
    岳、陳瀚中於肇事後，即向到場處理員警坦承肇事，對於未
    發覺之罪自首而接受裁判，始悉上情。
二、案經林天岳及陳瀚中訴由桃園市政府警察局中壢分局報告偵
    辦。
　　　　證據並所犯法條
一、被告林天岳經傳喚未到庭，於警詢中則辯稱：伊行經肇事地
    時，車子突然熄火，然後伊車子稍微往左偏，對方就突然從
    伊後方追撞伊等語；詢據被告陳瀚中否認有何上開犯行，辯
    稱：告訴人林天岳原本在伊右前方，突然左轉，所以伊撞上
    其等語。經查：惟查，自監視器畫面及擷取照片觀之，可知
    被告林天岳行經案發地點前不久開始減速旋即偏左行駛，其
    轉彎未及1分鐘，被告陳瀚中即自後追撞乙節，顯見於被告
    林天岳減速將行轉彎之際，被告陳瀚中已在其後方將駛至，
    被告林天岳卻未讓該直行車先行，而在後車之被告陳瀚中稍
    加留意即得輕易查見其前車之車況，卻亦疏未注意而發生碰
    撞，是渠等均有過失甚明。按汽車行駛時，駕駛人應注意車
    前狀況，並隨時採取必要之安全措施，變換車道時，應讓直行
    車先行，並注意安全距離，道路交通安全規則第94條第3項、第9
    8條第1項第6款分別訂有明文。查被告2人行經事發地點時，
    依卷附之道路交通事故現場圖、道路交通事故調查報告表㈠
    、㈡、現場照片等資料，可知被告2人當時並無不得注意之情
    事，卻分別貿然逕行偏左行駛及未注意車前狀況，致兩車發生
    碰撞，告訴人林天岳、陳瀚中均因此受有上揭傷害，此分別
    有天成醫院診斷證明書（乙種）、天成醫療社團法人天晟醫
    院診斷證明書（乙種）附卷可稽，被告2人顯有過失；佐以
    本件經送桃園市政府車輛行車事故鑑定會鑑定後，同認被告
    陳瀚中駕駛普通重型機車行經行車管制號誌正常運作交岔路
    口，未充分注意車前狀況，與被告林天岳駕駛普通重型機車
    行經行車管制號誌正常運作交岔路口，左偏行駛未充分注意
    與同向左側直行車並行之間隔，同為肇事原因，有該會111
    年1月24日桃交鑑字第1110000659號函暨所附之桃市鑑00000
    00號鑑定意見書1份存卷可參，顯見被告2人均有過失至明，
    且其等過失行為與告訴人林天岳、陳瀚中之受傷結果間，具
    有相當因果關係，被告2人犯嫌均應堪認定。
二、核被告2人所為，均係犯刑法第284條前段之過失傷害罪嫌。
    又被告2人於肇事後，於警方到場處理時，坦承其為肇事者
    不逃避而接受調查，有桃園市政府警察局中壢分局中壢交通
    中隊道路交通事故肇事人自首情形紀錄表1紙存卷可按，其
    舉已合於刑法第62條前段所定對於未發覺之犯罪自首而接受
    裁判之要件，請審酌依該條規定減輕其刑。
三、至告訴意旨認被告陳瀚中所涉係刑法第284條後段之過失致
    重傷害罪，惟觀之告訴人林天岳提出之前開診斷證明書所載
    傷勢，難認已達刑法第10條第4項所定義之「重傷」，自難
    認被告陳瀚中涉有刑法第284條後段之過失致重傷害罪嫌。
    而此部分與前揭聲請簡易判決處刑部分係同一事實，為聲請
    簡易判決處刑效力所及，爰不另為不起訴處分，併此敘明。
四、依刑事訴訟法第451條第1項聲請逕以簡易判決處刑。
　　此　　致
臺灣桃園地方法院
中　　華　　民　　國　 111　　年　　2 　　月　　16　　日
                              檢察官  楊  挺  宏
本件正本證明與原本無異
中　　華　　民　　國　 111　　年　　2 　　月　　23　　日
                              書記官  林  敬  展
附錄所犯法條全文：
中華民國刑法第284條
因過失傷害人者，處 1 年以下有期徒刑、拘役或 10 萬元以下
罰金；致重傷者，處 3 年以下有期徒刑、拘役或 30 萬元以下
罰金。
附記事項：
本件係依刑事訴訟法簡易程序辦理，法院簡易庭得不傳喚被告、
輔佐人、告訴人、告發人等出庭即以簡易判決處刑；被告、被害
人、告訴人等對告訴乃論案件如已達成民事和解而要撤回告訴或
對非告訴乃論案件認有受傳喚到庭陳述意見之必要時，請即另以
書狀向簡易法庭陳述或請求傳訊。